【裁判字號】    98,抗,1080
【裁判日期】    980703
【裁判案由】    假處分
【裁判全文】
臺灣高等法院民事裁定                  98年度抗字第1080號
抗  告  人  乙○○
上列抗告人因與相對人甲○○間假處分事件，對於中華民國98年
4月24日臺灣台北地方法98年度裁全字第3138號裁定提起抗告，
本院裁定如下：
    主  文
抗告駁回。
抗告費用由抗告人負擔。
    理  由
一、原裁定意旨略以：「聲請人主張之上揭事實，經其提出買賣
    契約書、申請書等影本為證，復願供擔保以代釋明之不足，
    經核與民事訴訟法第532條規定相符， 爰酌定擔保金額如主
    文所示准許之。」等語。
二、抗告意旨略以：「兩造買賣標的僅系爭房屋第一、二層，相
    對人竟謂買賣標的包含第三層，非有理由，本案為抗告人與
    忠泰建設協議合建案，非如相對人主張之買賣關係，爰求廢
    棄原裁定。」等語。
三、按「債權人就金錢請求以外之請求因請求標的之現狀變更，
    有日後不能強制執行，或甚難執行之虞，欲保全強制執行者
    ，得聲請假處分」；「請求及假處分之原因，應釋明之，前
    項釋明如有不足，而債權人陳明願供擔保或法院認為適當者
    ，法院得定相當之擔保，命供擔保後為假扣押」，民事訴訟
    法第532條、第533條前段準用第526條第 1、2項定有明文。
    又假處分僅為保全強制執行方法之一種，故於合於上開法條
    規定，法院即得為准許假處分之裁定，至於主張之實體上理
    由，是否正當，乃屬本案問題，非假處分裁判中所能解決（
    最高法院20年抗字第5號判例參照）。
四、經查，本件相對人聲請假處分，提出買賣契約書、房屋稅籍
    證明書等影本，應認相對人對於假處分之本案請求已為釋明
    。至於假處分之原因，相對人亦提出臺北市古亭地政事務所
    土地複丈建物測量定期通知書、申請書以為釋明，其釋明雖
    有不足，惟相對人既陳明願供擔保以補釋明之不足，則相對
    人所為假處分之聲請，應予准許。原法院命相對人供擔保後
    准許其假處分之聲請，於法並無違誤。抗告意旨雖謂兩造買
    賣標的僅系爭房屋第一、二層，不包含第三層，且本案為抗
    告人與忠泰建設協議合建案，非如相對人主張之買賣關係云
    云，縱認屬實，亦非本件保全程序中所得加以審究，抗告人
    執此據以對原裁定聲明不服，不能認為有理由，應予駁回。
五、據上論結，本件抗告為無理由，爰裁定如主文。
中    華    民    國    98    年    7     月    3     日
                    民事第十庭
                        審判長法  官  黃豐澤
                              法  官  吳謀焰
                              法  官  蕭艿菁
正本係照原本作成。
本裁定除以適用法規顯有錯誤為理由外，不得再抗告。如提起再
抗告，應於收受後10日內委任律師為代理人向本院提出再抗告狀
。並繳納再抗告費新台幣１千元。
中    華    民    國    98    年    7     月    3     日
                              書記官  王秀雲


司法院資訊處製作；財團法人民間司法改革基金會備份。
